【裁判字號】    94,訴,2876
【裁判日期】    950320
【裁判案由】    槍砲彈藥刀械管制
【裁判全文】
臺灣板橋地方法院刑事判決              94年度訴字第2876號
公  訴  人  臺灣板橋地方法院檢察署檢察官
被      告  丁○○
                  （現另案於臺灣臺北監獄臺北分監執行中）
選任辯護人  楊尚賢律師
上列被告因違反槍砲彈藥刀械管制條例案件，經檢察官提起公訴
（94年度核退偵字第1169號），本院判決如下：
    主  文
丁○○共同未經許可，持有可發射子彈具有殺傷力之改造手槍，
累犯，處有期徒刑年陸月，併科罰金新臺幣陸萬元，罰金如易
服勞役，以銀元佰元即新臺幣玖佰元折算壹日。扣案之仿BERE
TTA 廠92FS型半自動手槍製造之金屬玩具手槍換裝土造金屬槍管
改造而成之改造手槍壹枝（含彈匣壹個，槍枝管制編號：000000
0000號）、土造子彈貳顆，均沒收。
    事  實
一、丁○○前於民國90年間因違反藥事法案件，經本院於90年9
    月21日以90年度板簡字第1161號判處有期徒刑四月，於90年
    10月30日確定，於91年3 月26日執行完畢。又於93年間因違
    反槍砲彈藥刀械管制條例案件，經本院於94年3 月18日以93
    年度訴字第2137號判處有期徒刑一年六月，並科罰金新臺幣
    八萬元，嗣經臺灣高等法院於94年8 月3 日以94年度上訴字
    第1208號判決上訴駁回，於94年8 月29日確定（該案犯罪時
    間係93年9 月30日，嗣於93年10月5 日、93年11月18日先後
    二次為警查獲，經前述判決確定後，於94年10月7 日入監執
    行，現尚在執行中）。猶不知悔改，明知未經許可，不得持
    有具殺傷力之改造手槍及子彈，竟夥同有持有改造手槍及持
    有子彈犯意聯絡之賴世佳（業於94年7 月5 日死亡），於94
    年2 月間某日，由不詳來源處所取得具殺傷力之仿BERETTA
    廠92FS型半自動手槍製造之金屬玩具手槍換裝土造金屬槍管
    改造而成之改造手槍一枝（含彈匣一個，槍枝管制編號：00
    00000000號）、土造子彈三顆（直徑約9mm 之金屬彈頭，經
    取樣一顆試射，可擊發，具有殺傷力），而未經許可共同持
    有之，並一起持往友人乙○○位於臺北縣三峽鎮○○路134
    巷1 號住處之屋簷走道之書報架雜物櫃下藏放。嗣丁○○於
    94年10月5 日晚上10時10分許，在臺北縣三峽鎮○○路134
    巷1 號前，適取出上述槍、彈放置身上時，因發覺警方前來
    ，急欲將槍、彈藏回原處，惟行跡慌張經警察覺有異迅速追
    進上址屋簷走道，丁○○見藏放不及而將前揭槍、彈毫無遮
    掩地置放於雜物櫃上，遂當場為警查獲並起獲上開具殺傷力
    之改造手槍一把、土造子彈三顆（經試射一顆，賸餘二顆）
    。
二、案經臺北縣政府警察局汐止分局報請臺灣板橋地方法院檢察
    署檢察官偵查起訴。
    理  由
一、訊據被告丁○○固不否認警方於94年10月5 日晚上10時10分
    許，在臺北縣三峽鎮○○路134 巷1 號屋簷走道之雜物櫃上
    起獲之改造手槍一支、土造子彈三顆，係由其先自雜物櫃底
    層藏放處取出後因故改置於該處之事實，惟矢口否認有何未
    經許可持有具殺傷力之改造手槍及子彈之犯行，辯稱：伊當
    日是去幫忙乙○○搬家，改造槍、彈所放的包包與衣服放在
    一起，後來伊搬到客廳外的走廊時，看到便衣員警使用的車
    子駛近，乙○○叫伊趕快幫他將包包裡面的東西丟掉，伊就
    順手把裡面的槍拿出來放在旁邊的櫃子，轉身要走到外面時
    ，警方就到了，扣案的槍、彈都非伊所有，伊只是幫乙○○
    搬東西而已，且伊於警詢時之供述並不實在云云。然查：
  (一)詰之證人即臺北縣政府警察局汐止分局員警丙○○於審理時
    結證稱：伊係於94年10月間查獲被告持有槍、彈犯行，當天
    原本是因乙○○的女友犯毒品案件通緝才前往查緝，現場除
    了警方人員外，還有丁○○、乙○○、甲○○在場，查扣的
    槍、彈是在臺北縣三峽鎮○○路134 巷1 號前放雜物的箱子
    上面扣到的，並沒有東西遮蓋，丁○○就站在靠近門口走道
    的第一位，甲○○及乙○○則站在停在巷子的車輛外側，當
    時被告身上有背背包，但背包內沒有東西等語（見本院95年
    3 月6 日審判筆錄第4 至6 頁）；另證人甲○○於審理時亦
    結證稱：當天警方到場時伊因要走了，故站在屋外，當時除
    了伊、丁○○、乙○○以外還有一名男子，全部的人都站在
    屋外，警察到的時候，丁○○及該名男子都回頭跑，乙○○
    就站在旁邊等語（見本院95年3 月6 日審判筆錄第14、15頁
    ）；又被告於為警查獲當日係將槍枝拿出來看看又放回去，
    看到警方的車子又趕快把那枝槍放回去，才會變成放在雜物
    櫃上一節，亦據被告於警詢時供承詳明（見本院勘驗警詢錄
    音帶之勘驗筆錄第12頁，當事人、辯護人均陳述同意以此勘
    驗內容為準而為證據），是於警方查獲上述槍、彈時，槍彈
    確由被告持有，徵而可信。
  (二)證人乙○○於審理時固證稱：94年10月5 日晚上9 時50分許
    丁○○到達伊住處時，伊的東西已整理好，請丁○○幫忙搬
    ，丁○○隨手就把包包背在背後，丁○○不知裡面是什麼東
    西，警察到場時，伊知道是三組的人，就叫丁○○把東西拿
    去丟，查獲的槍、彈是賴世佳的，但賴世佳已經死亡，當初
    賴世佳是跟伊說彼此都是大埔的人，把槍寄放予伊，期間曾
    拿回去，後來經過半個月賴世佳與「阿忠」又拿回來時，該
    槍的槍管已經改造過了，且放了三顆圓頭子彈，從此槍、彈
    就一直放在伊的衣櫃裡面云云（見本院95年3 月6 日審判筆
    錄第9 頁），惟其於警詢時則明確陳述並不知丁○○持有槍
    、彈，亦不知該查獲之槍、彈為何人所有等語（見94年度偵
    字第1723 8號偵查卷宗第18頁），兩相參照，竟對扣案槍、
    彈何人所有及被告是否牽涉其中等節，前後供述大異其趣，
    實難逕信。
  (三)被告於本院審理時固另以伊於警詢時所作之供述並不實在云
    云置辯，然經本院訊之何以要在警詢中為不利自己之供述，
    被告卻無法具體陳述緣由，僅謂係為了顧慮乙○○，因為乙○○當時沒打算要去執行另案所犯罪刑，但依卷附之臺灣高
    等法院被告前案紀錄表所載，被告因93年間違反槍砲彈藥刀
    械管制條例案件，業經本院於94年3 月18日以93年度訴字第
    2137號判處有期徒刑一年六月，並科罰金新臺幣八萬元，嗣
    經臺灣高等法院於94年8 月3 日以94年度上訴字第1208號判
    決上訴駁回，於94年8 月29日確定，當時亦正待執行，實屬
    自顧不暇。再者，被告於94年10月6 日警詢時雖有辯護人全
    程陪同在場，惟就警詢之回答多所隱晦，但對查獲之改造手
    槍、彈匣一個、子彈三顆是其與賴世佳在先前就一起拿到臺
    北縣三峽鎮○○路134 巷1 號屋簷走道之書報下的底層藏放
    一節，供述詳明，甚至自承稱：遭警方查獲當天，事實上伊
    是去看看還在不在，後來伊真的有拿出來看，看完要走出去
    ，就看到警方前來，才趕快又走進屋簷下的走道，才會變成
    放在雜物櫃上，槍是在七、八個月前（即94年2 月間）拿去
    現場放的等語（見本院勘驗筆錄第9 至13頁）；繼於94年10
    月6 日檢察官偵訊時亦供承：槍是伊於七、八月前與賴世佳
    一起去寄放在乙○○那邊，有當面將槍交給乙○○等語（見
    94年度偵字第17238 號偵查卷宗第37頁），已將乙○○涉犯
    寄藏槍、彈之情節詳予指述，何來顧慮乙○○之情？況且，
    上揭警詢、偵查中所為陳述，均係案發時之供述，較少權衡
    利害得失，比之事後翻異之詞，自較可信。甚至倘與證人乙○○於審理時所稱槍、彈係賴世佳與「阿忠」一起拿來寄放
    等語，且就該「阿忠」真實姓名年籍為何，訊之乙○○竟無
    以陳明以供調查等節參互以觀，渠等本為相互隱匿而為之供
    詞，不意卻坐實槍、彈確係賴世佳與「另一人」一起持交乙○○之事實，而參諸被告前述之自白，此「另一人」即係被
    告丁○○本人，所謂「阿忠」者僅係乙○○臨訟迴護之詞，
    灼然甚明。
  (四)被告所持有為警查獲之上開槍、彈，經送內政部警政署刑事
    警察局鑑定結果，認：（1）送 鑑改造手槍一枝（槍枝管制
    編號：0000000000號），係由仿BERETTA 廠92FS型半自動手
    槍製造之金屬玩具手槍更換土造金屬槍管改造而成之改造手
    槍，機械性能良好，可擊發適用子彈，認具殺傷力；（2）
    送鑑子彈三顆，認均係土造子彈，均具直徑9mm 之金屬彈頭
    ，採樣一顆試射，可擊發，認具殺傷力，有該局94年10月17
    日刑鑑字第0940154112號槍彈鑑定書一件附卷可稽，是本件
    經警查獲之槍、彈均具殺傷力，已可確認。
  (五)綜上，足認被告上開所辯，要係圖卸飾詞，殊無可採，罪證
    明確，犯行洵堪認定。
二、核被告所為，係犯槍砲彈藥刀械管制條例第8 條第4 項之未
    經許可持有可發射子彈具有殺傷力之改造手槍罪、第12條第
    4 項之未經許可持有子彈罪。被告與賴世佳就未經許可持有
    可發射子彈具有殺傷力之改造手槍及未經許可持有子彈之犯
    行，具有犯意聯絡及行為分擔，為共同正犯，起訴意旨未予
    論及，併此說明。被告以一行為，同時持有槍、彈，觸犯未
    經許可持有可發射子彈具有殺傷力之改造手槍罪、未經許可
    持有子彈罪兩罪名，為想像競合犯，依刑法第55條規定，應
    從較重之未經許可持有可發射子彈具有殺傷力之改造手槍罪
    處斷。查被告前於90年間因違反藥事法案件，經本院於90年
    9 月21日以90年度板簡字第1161號判處有期徒刑四月，於90
    年10月30日確定，於91年3 月26日執行完畢，此有臺灣高等
    法院被告前案紀錄表在卷可按，其於有期徒刑執行完畢後五
    年之內，再犯本案之罪，係屬累犯，應依刑法第47條之規定
    加重其刑。爰審酌被告年值青壯，於前案未經許可持有槍、
    彈為警查獲後（有本院93年度訴字第2137號刑事判決、臺灣
    高等法院被告前案紀錄表可參），仍不知警惕，另起犯意又
    未經許可而持有上述手槍、子彈，對社會安全已構成危害，
    兼衡其於犯罪後之態度等一切情狀，量處如主文所示之刑，
    併科罰金部分並諭知易服勞役之折算標準，以示懲儆。
三、扣案之具殺傷力之仿BERETTA 廠92FS型半自動手槍製造之金
    屬玩具手槍換裝土造金屬槍管改造而成之改造手槍一把（含
    彈匣一個，槍枝管制編號：0000000000號）、土造子彈三顆
    （原有三顆，其中一顆業經鑑定試射而滅失，僅賸二顆），
    係屬違禁物，爰依刑法第38條第1 項第1 款規定，均併予宣
    告沒收。至送鑑時試射之土造子彈一顆，已經滅失，無庸宣
    告沒收，附此敘明。
據上論斷，應依刑事訴訟法第299 條第1 項前段，槍砲彈藥刀械
管制條例第8 條第4 項、第12條第4 項，刑法第11條前段、第28
條、第55條、第47條、第42條第2 項、第38條第1 項第1 款，罰
金罰鍰提高標準條例第2 條，現行法規所定貨幣單位折算新臺幣
條例第2 條，判決如主文。
本案經檢察官朱立豪到庭執行職務
中    華    民    國    95    年    3     月    20    日
                刑事第十七庭    審判長法  官  張江澤
                                      法  官  王綽光
                                      法  官  絲鈺雲
以上正本證明與原本無異。
如不服本判決，應於判決送達後10日內，向本院提出上訴狀。
                                      書記官  林怡秀
中    華    民    國    95    年    3     月    20    日
附錄本案論罪科刑法條全文：
槍砲彈藥刀械管制條例第8條
未經許可，製造、販賣或運輸鋼筆槍、瓦斯槍、麻醉槍、獵槍、
空氣槍或第四條第一項第一款所定其他可發射金屬或子彈具有殺
傷力之各式槍砲者，處無期徒刑或五年以上有期徒刑，併科新臺
幣一千萬元以下罰金。
未經許可，轉讓、出租或出借前項所列槍枝者，處五年以上有期
徒刑，併科新臺幣一千萬元以下罰金。
意圖供自己或他人犯罪之用，而犯前二項之罪者，處無期徒刑或
七年以上有期徒刑，併科新臺幣一千萬元以下罰金。
未經許可，持有、寄藏或意圖販賣而陳列第一項所列槍枝者，處
三年以上十年以下有期徒刑，併科新臺幣七百萬元以下罰金。
第一項至第三項之未遂犯罰之。
槍砲彈藥刀械管制條例第12條
未經許可，製造、販賣或運輸子彈者，處一年以上七年以下有期
徒刑，併科新臺幣五百萬元以下罰金。
未經許可，轉讓、出租或出借子彈者，處六月以上五年以下有期
徒刑，併科新臺幣三百萬元以下罰金。
意圖供自己或他人犯罪之用，而犯前二項之罪者，處三年以上十
年以下有期徒刑，併科新臺幣七百萬元以下罰金。
未經許可，持有、寄藏或意圖販賣而陳列子彈者，處五年以下有
期徒刑，併科新臺幣三百萬元以下罰金。
第一項至第三項之未遂犯罰之。


司法院資訊處製作；財團法人民間司法改革基金會備份。
